臺灣臺中地方法院刑事判決　　　　　　　　　　　　九十四年度訴字第一二二七號
　　公　訴　人　臺灣臺中地方法院檢察署檢察官
　　被　　　告　甲○○
右列被告因毒品危害防制條例案件，經檢察官提起公訴（九十四年度毒偵字第六００
號），被告於本院準備程序就被訴事實為有罪之陳述，本院合議庭裁定由受命法官逕
行適用簡式審判程序，並予判決如左：
    主  文
甲○○連續施用第一級毒品，處有期徒刑拾月，扣案之第一級毒品海洛因肆包（合計
毛重壹點柒零公克、淨重零點柒零公克、包裝袋重壹點公克）沒收銷燬之；又連
續施用第二級毒品，處有期徒刑陸月，扣案之甲基安非他命壹包（毛重伍點陸零公克
）沒收銷燬之。主刑部分應執行有期徒刑壹年貳月。
    事  實
一、甲○○前於民國八十六年間，曾因違反麻醉藥品管理條例及藥事法案件，經本院
    於八十七年十一月十三日以八十六年度訴字第三二七八號判處有期徒刑五年二月
    、五月，並定應執行刑為五年三月確定，其入監執行後，於八十九年六月五日因
    縮短刑期假釋付保護管束出監（假釋期滿為九十二年六月十二日，為後述犯行尚
    於假釋期間，不構成累犯）；其施用第二級毒品部分，則經依法院裁定送觀察勒
    戒後，認無繼續施用毒品之傾向，由本院為免刑判決確定；詎甲○○仍不知戒絕
    ，於五年內復基於施用第一級毒品海洛因之概括犯意，自九十年一月上旬某日起
    至九十一年九月十三日某時止，先後在臺中市○區○○街八八之二號住處及臺中
    市北區○○○○街三四號租屋處內，以將少許第一級毒品海洛因摻入香菸內點燃
    吸取其煙氣之方式，連續施用第一級毒品海洛因多次；另基於施用第二級毒品甲
    基安非他命之概括犯意，亦自九十年一月上旬某日起至九十一年九月十三日某時
    止，分別在前開住處及租屋處內，以將第二級毒品甲基安非他命置於玻璃球吸食
    器內燒烤，使之產生煙霧後，再以口鼻吸食之方式，連續施用第二級甲基毒品安
    非他命多次。嗣甲○○各於九十年一月十八日十九時三十分許與九十一年九月十
    三日二十時五分許，先後在前述臺中市北區○○○○街三四號租屋處前及臺中市
    南屯區○○街八五巷六號三樓為警查獲，並各扣得其所有供施用之海洛因三包（
    合計毛重一‧四０公克、淨重０‧六二公克、包裝袋重一‧一一公克）及海洛因
    一包（毛重０‧三０公克、淨重０‧０八公克、包裝袋重０‧二二公克）、甲基
    安非他命一包（毛重五‧六０公克），其二次為警查獲，均經員警徵得其同意後
    採集尿液送驗，分別有嗎啡及甲基安非他命呈現陽性反應，始偵悉上情。甲○○
    後經本院以九十一年度毒聲字第二七八七號裁定送觀察勒戒後，認有繼續施用毒
    品之傾向，而另裁定令入戒治處所施以強制戒治。
二、案經臺中縣警察局霧峰分局及臺中市警察局先後報請臺灣臺中地方法院檢察署檢
    察官偵查起訴。
    理  由
一、右開事實，業經被告甲○○於本院準備程序訊問、審理時均坦認不諱，而被告二
    次為警查獲後所採取之尿液，經分別送請臺中縣衛生局及臺中市衛生局檢驗結果
    ，各有嗎啡與甲基安非他命呈現陽性反應，有各該衛生局之檢驗尿水報告書及煙
    毒尿液檢驗成績書各一份附卷可稽（見毒偵字第六七九號卷第二八頁、觀執字第
    一四六八號卷第四頁）。另扣案之白色粉末四包確均含有海洛因成分（合計毛重
    一‧七０公克、淨重０‧七０公克、包裝袋重一‧三三公克），亦有法務部調查
    局九十年三月一日（九０）陸（一）字第九０一三五八六四號及九十一年十月十
    一日調科壹字第一二００一二一三一號鑑驗通知書各一紙附卷可參（見毒偵字第
    六七九號卷第三０頁、毒偵字第二八０五號卷第三六頁），且本件復有前開海洛
    因四包及甲基安非他命一包扣案可資佐證，足見被告上開自白，確與事實相符，
    堪予採認。又被告前已因施用第二級毒品案件，經依法院裁定送觀察勒戒後，認
    無繼續施用毒品之傾向，由本院於八十七年十一月十三日以八十六年度訴字第三
    二七八號為免刑判決確定，有臺灣高等法院被告全國前案紀錄表在卷可按，其於
    本件查獲後，經送觀察勒戒，認有繼續施用傾向，則有臺灣臺中看守所附設勒戒
    處所有無繼續施用毒品傾向證明書在卷以憑（見觀執字第一四六八號卷第七頁）
    ，被告既於免刑判決確定後五年內，再行施用毒品，且經觀察勒戒後，認有繼續
    施用傾向，則本件事證已臻明確，被告施用毒品海洛因及甲基安非他命之犯行，
    均堪以認定。
二、查被告甲○○行為後，毒品危害防制條例已於九十二年七月九日修正公布，並自
    九十三年一月九日起施行生效；而被告於本件係二犯施用毒品案件，經觀察勒戒
    後，認有繼續施用毒品之傾向，不論依照修正前或修正後之毒品危害防制條例規
    定，均應依法起訴論科，且因施用第一級、第二級毒品之法定刑，於修正前、後
    均無變更，而不生新法或舊法較有利於被告之問題，依刑法第二條第一項前段規
    定，自應適用裁判時之法律即修正後之毒品危害防制條例論處。另按海洛因、甲
    基安非他命分屬毒品危害防制條例第二條第二項第一款、第二款所指之第一級、
    第二級毒品，是核被告所為，係犯修正後之毒品危害防制條例第十條第一項之施
    用第一級毒品罪、同法條第二項之施用第二級毒品罪。被告施用前後持有第一級
    、第二級毒品之低度行為，分別為其施用第一級毒品及施用第二級毒品之高度行
    為所吸收，均不另論罪。被告先後多次施用第一級毒品海洛因與第二級毒品甲基
    安非他命之犯行，均時間緊接，犯罪構成要件相同，顯係基於概括犯意反覆為之
    ，俱為連續犯，咸應依刑法第五十六條之規定論以一罪，並加重其刑。被告所犯
    前開二罪間，則屬犯意各別，罪名互殊，應分論併罰之。爰審酌被告有前開事實
    欄所載之犯罪前科紀錄，素行不佳，其為國中肄業，智識程度不高（見臺中市警
    察局偵訊調查筆錄教育程度欄），被告前已因施用毒品犯行經觀察勒戒，竟猶故
    態復萌，復行施用毒品不輟，無視於毒品對於自身健康之戕害及國家對於杜絕毒
    品犯罪之禁令，且其於本件施用毒品之期間歷時甚久，惟衡酌施用毒品係屬自戕
    行為，被告犯罪手段尚屬平和，亦未因此而危害他人，所生損害尚非鉅大，且被
    告犯後於本院審理時坦承犯行，尚見悔悟之心之犯罪後態度，暨施用毒品者均有
    相當程度之成癮性及心理依賴，其犯罪心態與一般刑事犯罪之本質並不相同，應
    側重適當之醫學治療及心理矯治為宜等一切情狀，分別量處如主文所示之刑，並
    定其應執行之刑，被告施用第二級毒品罪行之部分，因與不得易科之他罪併合處
    罰結果而不得易科罰金，自毋庸另為易科罰金折算標準之記載，併敘明之。
三、扣案之白色粉末四包（合計毛重一‧七０公克、淨重０‧七０公克、包裝袋重一
    ‧三三公克），經鑑識後既屬第一級毒品海洛因成分，已如前述，應與被告甲○
    ○第二次為警查獲時所扣得之甲基安非他命一包（毛重五‧六０公克），均基於
    主刑從刑不可分之原則，同逕行援引修正後毒品危害防制條例第十八條第一項前
    段規定，宣告沒收銷燬之。
據上論斷，應依刑事訴訟法第二百七十三條之一第一項、第二百九十九條第一項前段
，修正後毒品危害防制條例第十條第一項、第二項、第十八條第一項前段，刑法第十
一條、第五十六條、第五十一條第五款，判決如主文。
本案經檢察官葉芳如到庭執行職務。
中    華    民    國      九十四      年       五      月     六    日
                                臺灣臺中地方法院刑事第九庭
                                      法  官  陳 思 成
右正本證明與原本無異。
如不服本判決，應於判決送達後十日內向本院提出上訴狀，上訴於臺灣高等法院臺中
分院( 須附繕本 )。
                                      書記官
中    華    民    國      九十四      年       五      月     六    日
附錄論罪科刑法條
修正後毒品危害防制條例第十條
施用第一級毒品者，處六月以上五年以下有期徒刑。
施用第二級毒品者，處三年以下有期徒刑。
